最　高　行　政　法　院　裁　定
　　　　　　　　　　　　　　　　　　 96年度裁字第01754號
上　訴　人　 甲○○
被 上訴 人　 交通部公路總局
代　 表　人　 乙○○
上列當事人間因公路法事件，上訴人不服中華民國95年7月20日
臺北高等行政法院94年度簡再字第5號判決，提起上訴。本院裁
定如下：
　　主  文
上訴駁回。
上訴審訴訟費用由上訴人負擔。
　　理  由
一、按「對於適用簡易程序之裁判提起上訴或抗告，須經最高行
    政法院之許可。前項許可，以訴訟事件所涉及之法律見解具
    有原則性者為限。」行政訴訟法第235條定有明文。所謂訴
    訟事件所涉及之法律見解具有原則性，係指該事件所涉及之
    法律問題意義重大，而有加以闡釋之必要情形而言，如對於
    行政命令是否牴觸法律所為之判斷，或就同類事件所表示之
    法律見解與其他高等行政法院所表示之見解互相牴觸，有由
    本院統一法律上意見或確認其意見之必要情形屬之。
二、上訴人意旨略謂：(一)、原判決認定上訴人於民國（下同）90
    年收到之「汽車燃料使用費催繳通知書」並非處分書故無從
    訴願，卻未說明該通知書非處分書之理由，有判決不備理由
    之違誤。上訴人依照教示條文，提起訴願，經被上訴人以90
    北監四字第9043822號函寫著「訴願書敬悉」告知，可見雙
    方當時對訴願程序之進行並無異議，被上訴人否認其為訴願
    書已違反禁反言。(二)、依據稅捐稽徵法規定，汽車燃料使用
    費之法定稽徵期間只有5年。換言之，83年稅賦應於88年以
    前完成徵稅處分程序，但上訴人未收到任何徵稅處分書，就
    是認定「汽車燃料使用費應已確定」，明顯違反稅捐稽徵法
    及行政程序法之文件必須送達之規定。(三)、上訴人於90年底
    收到「汽車燃料使用費催繳通知書」，是否為徵稅處分書有
    爭議時，其本身即得作為行政爭訟之標的。況且，原審法院
    已斟酌上訴人於90年11月27日所送之訴願書及檢附證據，其
    僅單純引用被上訴人所述「上訴人雖於．．．非行政處分」
    為判決依據，難令人信服。又原審不釐清徵稅處分程序之合
    法性，一方面認定完成送達程序之徵稅處分書沒有法律效果
    ，另一方面認定上訴人所欠稅費在法律上已確定，其判決理
    由前後矛盾，有違背法令等語。
三、經核本件上訴人前開所指各節，無非爭執汽車燃料使用費之
    徵收是否已確定，並無所涉及之法律見解，具有原則性之重
    要情事。上訴人提起上訴，不合首揭規定，不應許可，其上
    訴難謂合法，應予駁回。
四、依行政訴訟法第249條第1項前段、第104條、民事訴訟法第
    95條、第78條，裁定如主文。
中　　華　　民　　國　　96　　年　　8　　 月　　9　　 日
                  第四庭審判長法  官　鍾　耀　光
                              法  官  姜　仁　脩
                              法  官　王　德　麟
                              法  官　黃　清　光
                              法  官　吳　慧　娟
以  上  正  本  證  明  與  原  本  無  異
中　　華　　民　　國　　96　　年　　8　　 月　　10　　日
　　　　　　　　　　　　　　　書記官　黃　淑　櫻
